【裁判字號】    98,交抗,886
【裁判日期】    980831
【裁判案由】    聲明異議
【裁判全文】
臺灣高等法院臺中分院交通事件裁定     98年度交抗字第886號
抗  告  人
即受處分人  甲○○
上列抗告人因聲明異議案件，不服臺灣臺中地方法院中華民國98
年7月23日所為裁定（98年度交聲字第2276、2277號）提起抗告
，本院裁定如下:
    主  文
抗告駁回。
    理  由
一、抗告意旨略以：抗告人超速違規是抗告人不對，可是後方
    2978-LP車主抗告人並不認識，亦因為後車緊跟著抗告人，
    致抗告人被開這條違規真的很冤枉，害抗告人現在無照，車
    子也動不了，沒辦法上班，爰提起本件抗告，請求撤銷該違
    法之原處分及原裁定，更為適當之裁定云云。
二、原處分機關略以：異議人即受處分人（下稱受處分人）甲○
    ○於民國97年3月28日9時20分許，駕駛車牌號碼7W-0001號
    自小客車，在國道四號公路西向11公里處，因有「未帶駕
    照該車於道路上與2978 -LP自小客車共同競駛行速經測定
    139公里限速90公里（禁止駕駛）」違規，經內政部警政署
    國道公路警察局第三警察隊依違反道路交通管理處罰條例第
    25條第3款及第43條第3、4項當場舉發，受處分人不服舉發
    事實提出申訴，復由原舉發單位查復結果違規屬實，本所並
    於97年5月27日以中監自字第0970021594號函覆在案。因受
    處分人未於期限內到案，本所遂於97年9月26日以中監違字
    第裁60-Z00000000、60-Z0000000A號裁決書處罰鍰新臺幣（
    （下同）90,600元整，吊銷駕駛執照，3年內禁考，施以道
    安講習及吊扣汽車牌照3個月，逾期則依裁決書處罰主文規
    定裁處，裁決書於97年10月1日送達，受處分人遲於98年6月
    29 日具狀聲明異議，已逾異議期限等語。
三、抗告人即受處分人聲明異議意旨略以：本人並不認識後方車
    牌號碼2978-LP之自小客車，警察卻認本人有與該車共同競
    駛，又裁決書之簽收人係我父親，其已出家云云。
四、按受處分人不服道路交通管理處罰條例第 8條主管機關所為
    之處罰，得於接到裁決書之翌日起20內，向管轄地方法院聲
    明異議，同條例第87條第1項定有明文 ；又按交通法庭認聲
    明異議不合法律上之程式或其異議權已經喪失者，應以裁定
    駁回之，但其不合法律上之程式可補正者，應先定期命為補
    正，逾期不補正者，即予駁回，道路交通案件處理辦法第18
    條亦有明文；再按處理違反道路交通管理事件，有關文書送
    達之程序，依行政程序法之規定；送達，於應受送達人之住
    居所、事務所或營業所為之。但在行政機關辦公處所或他處
    會晤應受送達人時，得於會晤處所為之，違反道路交通管理
    事件統一裁罰基準及處理細則第 5條及行政程序法第72條第
    1項分別定有明文。
五、經查：本件抗告人甲○○於97年3月28日9時20分許，駕駛車
    牌7W-0001號自小客車，行經國道四號公路西向11公里處時
    ，因「未帶駕照該車於道路上與2978-LP自小客車共同
    競駛行速經測定139公里限速90公里（禁止駕駛）」之違規
    ，經內政部警政署國道公路警察局第三警察隊以公警局交字
    第Z00000000號舉發違反道路交通管理事件通知單予以開單
    當場舉發，嗣經原處分機關即交通部公路總局臺中區監理所
    以中監違字第裁60-Z00000000、60-Z0000000A號裁決書依道
    路交通管理處罰條例第25條第3款及第43條第3、4項裁處罰
    鍰90,600元整，吊銷駕駛執照，3年內禁考，施以道安講習
    及吊扣汽車牌照3個月，逾期則依裁決書處罰主文規定裁處
    等情，此有上開舉發通知單及裁決書影本各一份附卷可參；
    又上開裁決書業經抗告人於97年10月1日由其同居之父親蔡
    木通親自收受並簽名等情，有原處分機關送達證書2紙附卷
    可憑，堪認上開裁決書業已符合行政程序法第72條第1項後
    段規定為合法送達，而自送達之日即97年10月1日起發生送
    達之效力。又本件送達地為臺中鎮沙鹿鎮，與原法院（臺中
    市）並非在同一鄉鎮市○○○道路交通案件處理辦法第12
    條、法院訴訟當事人在途期間標準第4條、第2條等規定，其
    在途期間為3日，抗告人倘對上開處分不服，自應於收受該
    裁決書之翌日即97年10月2日起計算20日，至97年10月21日
    止另加計3日在途期間之異議期間內提出異議，惟抗告人遲
    至98年6月29日，逾期數月始向原處分機關提出聲明異議狀
    ，有該聲明異議狀上開之原處分機關收文章日期可憑，顯已
    逾20日之異議期間，其聲明異議自屬違背法律上之程式，且
    無從補正，為不合法，應予駁回。從而原法院以程序上事由
    ，以抗告人逾期始向原處分機關具狀聲明異議，認異議為不
    合法，裁定駁回抗告人之聲明異議，經核其認事用法，並無
    不合。抗告人雖執前詞，以實體上之事由指摘原裁定不當，
    但因本件係以程序上之理由駁回，抗告人所指該等事由，本
    院自無從審酌，故本件抗告為無理由，應予駁回。
六、據上論斷，應依道路交通案件處理辦法第26條，刑事訴訟法
    第412條，裁定如主文。
中    華    民    國    98    年    8    月    31    日
              交通法庭  審判長法  官  趙  春  碧
                              法  官  楊  真  明
                              法  官  賴  恭  利
上列正本證明與原本無異。
不得再抗告。
                              書記官  林  桂  鳳
中    華    民    國    98    年    8     月    31    日


司法院資訊處製作；財團法人民間司法改革基金會備份。
